臺灣新北地方法院刑事判決
110年度審簡上字第45號
上  訴  人  臺灣新北地方檢察署檢察官
被      告  陳翊豪



上列上訴人因被告詐欺案件，不服本院中華民國110年8月17日所
為之110年度審簡字第336號第一審刑事簡易判決（起訴案號：11
0年度偵字第19764號），提起上訴，本院管轄第二審之合議庭判
決如下：
    主  文
上訴駁回。
    事實及理由
一、被告陳翊豪於審理期日經合法傳喚，無正當理由不到庭，爰
    依刑事訴訟法第455條之1第3項規定準用同法第371條規定，
    不待其陳述，由檢察官一造辯論而逕行判決，合先敘明。
二、本院合議庭審理結果，認原審判決之認事、用法均無不當，
    應予維持，是本案關於事實、證據及理由均引用第一審刑事
    簡易判決書之記載（如【附件】）。
三、檢察官循告訴人吳佩真之請求提起上訴，其上訴意旨略以：
    被告侵入告訴人住宅竊盜致告訴人身心恐懼，嚴重影響告訴
    人日常生活，且被告為本件犯行後仍繼續涉犯竊盜罪，態度
    不佳，原審對被告判處之刑度過低，顯與被告本案犯罪事實
    及惡性不相當，有違比例原則及輕重失衡之嫌，請求撤銷原
    審判決，從重量刑等語。
四、經查：
㈠、按量刑之輕重，係事實審法院得依職權自由裁量之事項，茍
    已斟酌刑法第57條各款所列情狀而未逾越法定刑度，則不得
    遽指為違法；又關於刑之量定，係實體法上賦予法院得為自
    由裁量之事項，倘未逾越法律所規定之範圍，或濫用其權限
    ，即不得任意指為違法；又刑罰之量定屬法院自由裁量之職
    權行使，但仍應審酌刑法第57條所列各款事由及一切情狀，
    為酌量輕重之標準，並非漫無限制，在同一犯罪事實與情節
    ，如別無其他加重或減輕之原因，下級法院量定之刑，亦無
    過重或失輕之不當情形，則上級法院對於下級法院之職權行
    使，原則上應予尊重（最高法院72年台上字第6696號、75年
    台上7033號判例、85年度台上字第2446號判決參照）。
㈡、原審判決認被告所為，係犯刑法第321條第2項、第1項第1款
    之侵入住宅竊盜未遂罪，並依刑法第25條第2項規定，按既
    遂犯之刑減輕之，且於具體量刑時審酌被告智識思慮俱屬正
    常，猶未思以正當管道獲取所需財物，僅因一己私慾，即漠
    視法令禁制，恣意侵入他人住宅著手行竊，其行為對民眾財
    產、居住等安全及社會治安與經濟秩序之危害著非輕微，所
    為甚屬不該，益徵其法治觀念顯有偏差，本不宜輕縱之，惟
    念及被告犯後尚知坦認犯行，態度非劣，兼衡酌其犯罪時未
    受特別刺激、犯罪之動機、手段與情節、平日生活與經濟狀
    況、智識程度、品性素行等一切情狀，量處被告有期徒刑4
    月，並諭知易科罰金之折算標準，其量刑顯已詳酌刑法第57
    條各款所列情形，並具體說明量刑之理由，亦無逾法定刑度
    或濫用裁量權致違反比例原則之情形。縱與告訴人主觀上之
    期待有所落差，仍難指其量刑有何不當或違法，經與全案情
    狀綜合審酌後，認原審上揭量定之刑，均應屬妥適。至被告
    犯本案竊盜罪後，再為竊盜犯行部分，業經臺灣新北地方檢
    察署檢察官以110年度偵字第28317號、第31074號起訴，並
    由本院111年度審易字第74號審理中，自不得以被告再犯後
    案竊盜而認原審量刑過輕，應予說明。從而，檢察官循告訴
    人請求之上訴意旨指摘原審量刑過輕，為無理由，應予駁回
    。
據上論斷，應依刑事訴訟法第455 條之1 第1 項、第3 項、第37
1條、第368 條、第373 條，判決如主文。
本案經檢察官廖先志提起公訴、檢察官高智美到庭執行職務。
中　　華　　民　　國　　111 　年　　3 　　月　　31　　日
            刑事第二十三庭  審判長法  官  劉安榕
　　　　　　　　　
                                  法  官  藍海凝
　　　　　　　　　　　　　　　　　　
                                  法  官  傅明華
上列正本證明與原本無異。
不得上訴。
                                  書記官  黃毓琪
中　　華　　民　　國　　111 　年　　3 　　月　　31　　日
【附件】 
臺灣新北地方法院刑事簡易判決　　　　110年度審簡字第336號
公　訴　人　臺灣新北地方檢察署檢察官
被　　　告　陳翊豪
上列被告因竊盜案件，經檢察官提起公訴（110年度偵字第19764
號），因被告自白犯罪，本院認宜逕以簡易判決處刑如下：
    主    文
陳翊豪侵入住宅竊盜未遂，處有期徒刑肆月，如易科罰金，以新
臺幣壹仟元折算壹日。
扣案之不求人壹支沒收。
    犯罪事實及理由
一、本件犯罪事實及證據，均引用如附件檢察官起訴書之記載。
二、核被告陳翊豪所為，係犯刑法第321條第2項、第1項第1款之
    侵入住宅竊盜未遂罪。被告侵入住宅之行為，已結合於所犯
    加重竊盜之罪責中，應包括於竊盜行為內，不另成立侵入他
    人住宅罪，起訴書認被告另成立刑法第306條第1項之侵入住
    宅罪嫌云云，容有誤會。又被告雖已著手實行加重竊盜之犯
    行，然尚未生他人所有財物已置於其實力支配下之結果，是
    其犯罪既屬未遂，允宜依刑法第25條第 2項規定，按既遂犯
    之刑減輕之。爰審酌被告智識思慮俱屬正常，猶未思以正當
    管道獲取所需財物，僅因一己私慾，即漠視法令禁制，恣意
    侵入他人住宅著手行竊，其行為對民眾財產、居住等安全及
    社會治安與經濟秩序之危害著非輕微，所為甚屬不該，益徵
    其法治觀念顯有偏差，本不宜輕縱之，惟念及被告犯後尚知
    坦認犯行，態度非劣，兼衡酌其犯罪時未受特別刺激、犯罪
    之動機、手段與情節、平日生活與經濟狀況、智識程度、品
    性素行等一切情狀，量處如主文所示之刑，併諭知易科罰金
    之折算標準。至扣案之不求人 1支，係被告所有供其於上開
    犯竊盜罪所用之物，業據被告供承甚明，應依刑法第38條第
    2項前段規定宣告沒收之。
三、爰依刑事訴訟法第449條第2項、第3項、第450條第1項、第4
    54條，刑法第321條第1項第1款、第2項、第25條第2項、第4
    1條第1項前段、第38條第2項前段，刑法施行法第1條之1第1
    項，逕以簡易判決處刑如主文。
四、如不服本判決，得自收受送達之日起20日內向本院提出上訴
    狀，上訴於本院第二審合議庭（須附繕本）。
中    華    民    國    110    年    8    月    17    日
                  刑事第二十三庭  法  官  劉正偉
上列正本證明與原本無異。
                                  書記官  楊貽婷
中    華    民    國   110    年    8     月    17    日
附錄論罪法條全文：
中華民國刑法第321條：
犯前條第1項、第2項之罪而有下列情形之一者，處6月以上5年以
下有期徒刑，得併科50萬元以下罰金：
一、侵入住宅或有人居住之建築物、船艦或隱匿其內而犯之。
二、毀越門窗、牆垣或其他安全設備而犯之。
三、攜帶兇器而犯之。
四、結夥三人以上而犯之。
五、乘火災、水災或其他災害之際而犯之。
六、在車站、港埠、航空站或其他供水、陸、空公眾運輸之舟、
    車、航空機內而犯之。
前項之未遂犯罰之。 
附件：
臺灣新北地方檢察署檢察官起訴書
                                    110年度偵字第19764號
　　被　　　告　陳翊豪　男　30歲（民國00年00月00日生）
　　　　　　　　　　　　住○○市○○區○○○路0段000號4
　　　　　　　　　　　　　樓
　　　　　　　　　　　　居新北市○○區○○路0段000巷0號4
　　　　　　　　　　　　　樓
　　　　　　　　　　　　國民身分證統一編號：Z000000000號
                        （另案於法務部○○○○○○○○○○○執行中）
上列被告因竊盜案件，已經偵查終結，認應該提起公訴，茲將犯
罪事實及證據並所犯法條分敘如下：
　　　　犯罪事實
一、陳翊豪意圖為自己不法之所有，基於侵入住宅及竊盜之犯意
    ，於民國110年5月6日10時30分許，持不求人1支撬開吳佩真
    、高瑋甫位於新北市○○區○○街00巷0號4樓住處門鎖後，即侵
    入該住宅，欲竊取該處之財物，嗣因吳佩真、高瑋甫以手機
    觀看監視器發現上情，經高瑋甫制止而未遂。
二、案經吳佩真訴由新北市政府警察局三重分局報告偵辦。
　　　　證據並所犯法條
一、證據清單及待證事實
編號 證據名稱 待證事實 ㈠ 被告陳翊豪於警詢及本署偵查中之自白 被告坦承於上揭時、地，持不求人撬開住宅門鎖，侵入告訴人吳佩真、被害人高瑋甫之住宅，欲竊取財物之事實。 ㈡ 證人即告訴人吳佩真於警詢之指訴、證述 全部犯罪事實。 ㈢ 證人即被害人瑋甫於警詢之指述、證述 全部犯罪事實。 ㈣ 新北市政府警察局三重分局扣押筆錄、扣押物品目錄表、監視器影像擷取畫面照片5張、扣案物品照片1張張 佐證被告於上揭時、地，持不求人撬開住宅門鎖，侵入告訴人、被害人住宅欲竊取財物之事實。 
二、核被告所為，係犯刑法第306條第1項侵入住宅、第321條第1
    項第1款、第2項侵入住宅之加重竊盜未遂等罪嫌。被告以一
    行為同時觸犯上開兩罪嫌，為想像競合犯，請依刑法第55條
    規定，從一重之加重竊盜未遂罪嫌處斷。扣案之不求人1支
    為被告所有且為竊取財物之工具，請依刑法第38條第2項規
    定宣告沒收。
三、依刑事訴訟法第251條第1項提起公訴。
　此　致
臺灣新北地方法院
中　　華　　民　　國　 110　　年　　7 　　月　　 5  　日
　　　　　　　　　　　　　　　檢　察　官　廖先志